臺灣高等法院刑事判決　　　　　　　 100年度上易字第1779號
上　訴　人
即　被　告　施鈞凱
上列上訴人因違反毒品危害防制條例案件，不服臺灣板橋地方法
院100 年度易字第1423號，中華民國100 年5 月31日第一審判決
（起訴案號：臺灣板橋地方法院檢察署100 年度毒偵字第1892號
），提起上訴，本院判決如下：
    主  文
上訴駁回。
    理  由
一、依刑事訴訟法第350條、第361條、第362條、第367條規定，
    不服地方法院之第一審判決而上訴者，須提出上訴書狀，並
    應敘述具體理由，為上訴必備之程式；其所提出之書狀未敘
    述上訴理由，或僅曾以言詞陳述上訴理由者，均應於上訴期
    間屆滿後20日內補提理由書於第一審法院。第一審法院經形
    式審查，認逾期未補提上訴理由者，應定期間先命補正；逾
    期未補正者，為上訴不合法律上之程式，應以裁定駁回。倘
    已提出上訴理由，但所提非屬具體理由者，則由第二審法院
    以上訴不合法律上之程式，判決駁回。而所謂具體理由，必
    係依據卷內既有訴訟資料或提出新事證，指摘或表明第一審
    判決有何採證認事、用法或量刑等足以影響判決本旨之不當
    或違法，而構成應予撤銷之具體事由，始克當之（例如：依
    憑證據法則具體指出所採證據何以不具證據能力，或依憑卷
    證資料，明確指出所為證據證明力之判斷如何違背經驗、論
    理法則）；倘僅泛言原判決認定事實錯誤、違背法令、量刑
    失之過重或輕縱，而未依上揭意旨指出具體事由，或形式上
    雖已指出具體事由，然該事由縱使屬實，亦不足以認為原判
    決有何不當或違法者（例如：對不具有調查必要性之證據，
    法院未依聲請調查亦未說明理由，或援用證據不當，但除去
    該證據仍應為同一事實之認定），皆難謂係具體理由，俾與
    第二審上訴制度旨在請求第二審法院撤銷、變更第一審不當
    或違法之判決，以實現個案救濟之立法目的相契合，並節制
    濫行上訴，最高法院97年度台上字第892號判決意旨參照。
二、原審判決略以：被告施鈞凱前因施用毒品案件，經原審法院
    院以95年度毒聲字第2296號裁定送勒戒處所觀察、勒戒，認
    有繼續施用毒品傾向，再以96年度毒聲字第968 號裁定令入
    戒治處所施以強制戒治，於民國97年1 月29日執行完畢出所
    ，復因施用毒品案件，經原審法院以98年度簡字第1384號判
    決判處有期徒刑4 月確定，98年10月23日縮刑期滿執行完畢
    ，又因施用毒品案件，經原審法院以98年度簡字第6259號判
    決判處有期徒刑4 月，被告不服，提起上訴，經原審法院以
    98年度簡上字第1123號判決駁回確定，再因施用毒品案件，
    經原審法院以99年度簡字第2342號判決判處有期徒刑5 月確
    定，上開兩案由原審法院以99年度聲字第2501號裁定定其應
    執行刑為有期徒刑7月確定，於99年10月5日以所餘刑期折算
    易科罰金繳付而執行完畢。詎被告仍不知戒絕，於上開強制
    戒治執行完畢釋放後5年內，復基於施用第2級毒品甲基安非
    他命之犯意，於100年2月25日19時至20時許，在新北市○○
    區○○街218號5樓其住處內，以將甲基安非他命放入玻璃球
    吸食器燒烤加熱吸食煙霧之方式，施用甲基安非他命1 次。
    嗣同月28日23時30分許，在新北市○○區○○路611 巷口見
    其駕駛車號7012-MA 號自小客車形跡可疑，經警攔停並於徵
    得其同意後進行搜索，當場扣得吸食器1組、甲基安非他命2
    袋（驗餘淨重0.2018公克），經採其尿液送驗，結果呈安非
    他命、甲基安非他命陽性反應，始悉上情。案經新北市政府
    警察局中和第二分局報告臺灣板橋地方法院檢察署檢察官偵
    查起訴等事實。業據被告施鈞凱於原審審理時坦承不諱，其
    經警所採集尿液經送請臺灣檢驗科技股份有限公司驗驗結果
    ，確實呈現安非他命、甲基安非他命陽性反應，有該公司10
    0年3月16日編號UL/2011/00000000號濫用藥物檢驗報告及毒
    品案犯罪嫌疑人姓名、代碼對照表各1 份在卷可憑。此外，
    復有甲基安非他命2袋（驗餘淨重0.2018公克）、吸食器1組
    扣案可佐，扣案甲基安非他命亦經交通部民用航空局航空醫
    務中心鑑定確含甲基安非他命成份，有該醫務中心100年3月
    11日航藥鑑字第1001282 號毒品鑑定書附卷可參，足認被告
    自白與事實相符。是核被告所為，係犯毒品危害防制條例第
    10條第2項之施用第2級毒品罪。其施用前後持有甲基安非他
    命之低度行為，應為施用毒品之高度行為所吸收，不另論罪
    。查被告曾有上開所載罪刑及執行紀錄，有本院被告前案紀
    錄表可參，其於5 年內故意再犯本案有期徒刑以上之罪，應
    依刑法第47條第1 項之規定，論以累犯，並加重其刑。原審
    乃審酌被告多次施用毒品行為前經觀察、勒戒、強制戒治與
    判處罪刑確定後，仍無法斷絕施用毒品惡習，足見其品行不
    端，意志力薄弱，惟念其犯後坦承犯行，態度良好，且施用
    毒品本屬自我戕害行為，對社會直接危害性非高等一切情狀
    ，量處有期徒刑5 月，如易科罰金，以新台幣1 千元折算1
    日，暨扣案之甲基安非他命2 袋（驗餘淨重0.2018公克），
    為被告持有供施用所餘之第2 級毒品，而其部分沾附於包裝
    袋上之甲基安非他命析離非易，且對毒品危害防制政策之施
    行，並無特殊助益，徒費執行之成本，故併依毒品危害防制
    條例第18條第1 項前段規定宣告沒收銷燬之，以符執行之實
    際，又被告用以施用本案毒品之扣案吸食器1 組，亦經被告
    承認為其所有供作犯罪之物，另依刑法第38條第1項第2款規
    定沒收之。本院認原審已詳敘其所憑證據、認定理由及量刑
    依據。自形式上觀察，原判決無認定事實錯誤、量刑瑕疵或
    違背法令之情形，核其認事用法，並無違誤，量刑堪稱妥適
    。
三、本件上訴人即被告不服原判決提起上訴，其100年7月18日上
    訴意旨略以：被告已深悔悟，且有正當工作，並欲照料患有
    精神障礙之妻子，為此請求從輕量刑云云。
四、本院經查：
(一)上開事實，業據被告施鈞凱於原審審理時坦承不諱，其經警
    所採集尿液經送請臺灣檢驗科技股份有限公司驗驗結果，確
    實呈現安非他命、甲基安非他命陽性反應，有該公司100年3
    月16日濫用藥物檢驗報告及毒品案犯罪嫌疑人姓名、代碼對
    照表各1份在卷可憑。此外，復有甲基安非他命2袋（驗餘淨
    重0.2018 公克）、吸食器1組扣案可佐，扣案甲基安非他命
    亦經交通部民用航空局航空醫務中心鑑定確含甲基安非他命
    成份，有該醫務中心100 年3 月11日航藥鑑字第1001282 號
    毒品鑑定書附卷可參，有如前述，是被告犯行堪以認定。
(二)按量刑輕重，係屬事實審法院得依職權自由裁量之事項，倘
    已斟酌刑法第57條各款所列情狀而未逾越法定刑度，不得遽
    指為違法，最高法院72年度臺上字第6696號著有判例。查本
    件被告所犯係法定刑為3 年以下有期徒刑之罪。又被告有上
    開所載犯罪科刑及執行情形，其於徒刑執行完畢後5 年內故
    意再犯有期徒刑以上之本罪，為累犯，應依刑法第47條第1
    項之規定加重其刑。再原審乃審酌被告多次施用毒品行為前
    經觀察、勒戒、強制戒治與判處罪刑確定後，仍無法斷絕施
    用毒品惡習，足見其品行不端，意志力薄弱，惟念其犯後坦
    承犯行，態度良好，且施用毒品本屬自我戕害行為，對社會
    直接危害性非高等一切情狀，量處有期徒刑5 月，如易科罰
    金，以新台幣1千元折算1日。核其量刑尚屬適法，無違比例
    原則，被告請求從輕量刑云云，要無足採。
五、綜上所述，本件被告上訴意旨空言請求從輕量刑，並未指摘
    原審判決有何不當或違法之情形實際存在，亦無足以影響原
    審判決本旨，而構成應予撤銷之具體事由，核其內容非屬具
    體之上訴理由甚明。是被告上訴理由未能依卷內既有訴訟資
    料或提出新事證，指摘或表明第一審判決有何採證認事、用
    法等足以影響判決本旨之不當或違法，而構成應予撤銷之事
    由，自非屬得上訴第二審之具體理由。再者，本院自形式上
    以觀，認原審判決認事用法並無違法或不當，既如前述。揆
    諸首揭說明，被告提起第二審上訴不合法律上程式，爰不經
    言詞辯論以判決駁回之。
據上論斷，應依刑事訴訟法第367條前段、第372條，判決如主文
中    華    民    國   100    年    8     月    11    日
                刑事第十五庭  審判長法  官  沈宜生
                                    法  官  林明俊
                                    法  官  吳炳桂
以上正本證明與原本無異。
不得上訴。
                                    書記官  劉育君
中    華    民    國   100    年    8     月    16    日